# 子公司从母公司处回购股份拟进行股权激励，库存股如何抵销？

提问人：冰人 时间：2021-01-27 11:33:09
请教一下， 2020 年 5 月，子公司从母公司处回购自身2%的股份，用于高管的股权激励，尚未授予，在资产负债表日，子公司账上形成库存股。母公司合并该子公司时，合并报表针对此部分库存股如何抵销？

回答人：chenyiwei
该交易就相当于母公司从子公司抽回了部分投资，抽回的金额就是子公司回购自身股份的交易金额。由于该交易发生于母子公司之间，没有与外部第三方交易，因此在合并报表层面应完全抵销其影响。
在母公司的合并报表层面，应抵销母公司个别报表层面在将股权处置时确认的投资收益，以及子公司库存股成本中的对应金额；再将库存股与所对应的子公司净资产份额抵销，在合并报表层面不形成少数股权。